臺灣臺中地方法院民事判決
                                     111年度勞簡字第76號
原      告  林宜榛  
            陳淑芬  
            鄭日炎  
上三人共同
訴訟代理人  慶啓羣律師（法扶律師）
被      告  雅客環保工程有限公司


法定代理人  胡智清  

上列當事人間給付工資等事件， 本院於民國111年6月30日言詞
辯論終結，判決如下：
    主    文
一、被告應給付原告甲○○新臺幣43,680元，及自民國111年6月17
    日起至清償日止，按週年利率百分之五計算之利息。
二、被告應給付原告丙○○新臺幣44,460元，及自民國111年6月17
    日起至清償日止，按週年利率百分之五計算之利息。
三、被告應給付原告丁○○新臺幣21,447元，及自民國111年6月17
    日起至清償日止，按週年利率百分之五計算之利息。　　
四、被告應提繳新臺幣8,640元至原告甲○○於勞工保險局設立之
    勞工退休金專戶。
五、被告應提繳新臺幣8,640元至原告丙○○於勞工保險局設立之
    勞工退休金專戶。
六、被告應提繳新臺幣1,056元至原告丁○○於勞工保險局設立之
    勞工退休金專戶。　
七、訴訟費用由被告負擔。
八、本判決第一、四項得假執行。但被告如以新臺幣52,320元為
    原告甲○○預供擔保，得免為假執行。
九、本判決第二、五項得假執行。但被告如以新臺幣53,100元為
    原告丙○○預供擔保，得免為假執行。
十、本判決第三、六項得假執行。但被告如以新臺幣22,503元為
    原告丁○○預供擔保，得免為假執行。
    事實及理由
甲、程序部分：
一、按解散之公司除因合併、分割或破產而解散外，應行清算；
    解散之公司，於清算範圍內，視為尚未解散；法人至清算終
    結止，在清算之必要範圍內，視為存續，公司法第24條、第
    25條、民法第40條第2 項分別定有明文。是經解散之公司，
    其法人人格並非即告消滅，必須經清算程序，並俟清算完結
    後，始喪失其人格。又按股份有限公司之清算，以董事為清
    算人，但本法或章程另有規定或股東會另選清算人時，不在
    此限，此觀之公司法第322 條第1 項規定自明。查，臺南市
    政府於民國111 年6 月9 日以府經工商字第11100116220 號
    函將被告公司予以解散登記在案，該公司並未向本院聲報清
    算完結，此有臺南市政府函文、被告公司變更登記表、章程
    等附卷可稽（本院卷第57至65、125、155至159頁）。又被
    告公司於111年6月1日召集之股東會選任乙○○為清算人，此
    有本院依職權司法院連線工商登記列印被告公司股東會同意
    書可憑（本院卷第161頁），即應以乙○○為被告公司之法定
    代理人，合先敘明。
二、被告未於言詞辯論期日到場，核無民事訴訟法第386 條各款
    所列情形，爰依原告之聲請，依同法第436條第2項、第385 
    條第1 項前段規定，由其一造辯論而為判決。
乙、實體部分：
壹、原告方面：
一、原告甲○○、丙○○、丁○○3人依序自110年7月1日起、110年7月
    1日起、110年12月9日起任職被告公司，擔任清潔員，依公
    司規定至臺中市○○區○○路000號天力離岸風電科技股份有限
    公司提供勞務，約定薪資為每月新臺幣（下同）24,000元，
    每月全勤獎金1,000元、每月車馬費500元，如上班時間為中
    班（工作時間自10時30分至19時30分）另有工作獎金500元
    。被告公司110年12月29日無預警由公司督導主管告知「公
    司因經營不善終止營業」，請員工任職至12月底」終止勞動
    契約之意思表示。被告均未依法給予原告3人特別休假、12
    月份工資、預告公司、資遣費及按月提繳勞工退休金等，原
    告3人於111年1月18日向財團法人臺中市（縣）勞資關係協
    會申請調解，然因被告未出席而調解不成立。為此，原告3
    人爰依據勞動契約及勞動基準法等法律關係，提起本件訴訟
    。
二、茲將原告3人請求金額、項目，說明如下：
  ㈠薪資差額：
　⒈原告甲○○工資每月24,000元、每月全勤獎金1,000元、每月車
    馬費500元，於110年12月31日加班工資1,280元，上班時間
    為中班另有500元，被告積欠原告甲○○110年12月工資共計27
    ,280元（24,000＋1,000＋500＋1,280＋500）。
　⒉原告丙○○工資每月24,000元、每月全勤獎金1,000元、每月車
    馬費500元，於110年12月18日、26日加班之工資共計2,560
    元（1,280元×2），上班時間為正常班，被告積欠原告甲○○1
    10年12月工資共計28,060元（24,000＋1,000＋500＋2,560）。
　⒊原告丁○○請求自110年12月9日起至110年12月31日止之23日工
    資18,400元，其中12月31日加班費1280元，每月車馬費500
    元、中班工作獎金500元，被告積欠原告甲○○110年12月工資
    共計28,060元（18,400＋1,280＋500＋500）。
  ㈡特休未休之工資：
　  原告甲○○、丙○○2人任職期間，未有何特別休假，則原告2人
    年資，依勞動基準法第38條規定，均有3天的特別休假，被
    告應各給付原告甲○○、丙○○各2,400元【計算式：（24,000÷
    30×3）＝2,400】。　
　㈢預告工資：被告於110年12月間，以經營不善，停止營業為由
    （嗣後已解算），而資遣原告甲○○、丙○○，依據勞動基準法
    第16條第1項第3款規定，原告2人得請求10日預告工資各為8
    ,000元（計算式：24,000÷30×10）。
  ㈣資遣費：原告甲○○、丙○○均自110年7月1日起至110年12月31
    日止，任職被告，被告應給付資遣費各為6000元（計算式：
    24,000×1/4基數）。原告丁○○自110年12月9日起至1101年12
    月31日止，任職被告，被告應給付資遣費為767元（計算式
    ：24,000元×23/720）。
　㈤提繳勞工退休金：
　⒈原告、甲○○、丙○○自110年4月9日起至110年12月31日止任職
    被告，然被告未依規定提繳足額退休金，為此，依據勞工退
    休條例第14條第1項、第31條第1項規定，請求被告提繳8,64
    0元至原告甲○○、丙○○之勞工退休金個人專戶。
　⒉原告丁○○自110年12月9日起至110年12月31日止任職被告，然
    被告未依規定提繳足額退休金，為此，依據勞工退休條例第
    14條第1項、第31條第1項規定，請求被告提繳767元至原告
    丁○○之勞工退休金個人專戶。
三、聲明：如主文欄第1至6項所示。　　　
貳、被告方面：
    被告未於言詞辯論期日到場，亦未提出準備書狀作何聲明或
    陳述。　
叁、得心證之理由：
一、查，原告原告甲○○、丙○○均自110年7月1日起任職被告、原
    告丁○○自110年12月9日起任職被告，擔任清潔員，約定薪資
    為每月新臺幣（下同）24,000元，每月全勤獎金1,000元、
    每月車馬費500元，如上班時間為中班（工作時間自10時30
    分至19時30分）另有工作獎金500元。被告公司110年12月29
    日無預警由公司督導主管告知「公司因經營不善終止營業，
    請員工任職至12月底」終止勞動契約之意思表示，嗣後被告
    亦經臺南市政府於111 年6 月9 日以府經工商字第11100116
    220 號命令解散等事實，被告因未依法給付原告3人薪資工
    資、資遣費、特別休假未休之工資等，原告3人乃於111年1
    月18日向財團法人臺中市（縣）勞資關係協會申請調解，然
    因被告未出席而調解不成立等情，業據其等提出個人網路申
    報及查詢作業、財團法人臺中市（縣）勞資關係協會勞資爭
    議調解紀錄、打卡紀錄等為證（見本院卷第31至41頁），核
    與原告等人主張之事實相符；且被告已於相當時期受合法之
    通知，而未於言詞辯論期日到場，亦未提出準備書狀為任何
    爭執，依民事訴訟法第280條第3項準用同條第1項規定，堪
    認原告3人上開主張為真實。
二、茲將原告3人請求項目及金額，分述如下：
  ㈠工資部分：
  ⒈原告甲○○工資每月24,000元、每月全勤獎金1,000元、每月車
    馬費500元，於110年12月31日加班工資1,280元，上班時間
    為中班另有500元，被告積欠原告甲○○110年12月工資共計27
    ,280元【計算式：24,000＋1,000＋500＋1,280＋500＝27,280】
    。
　⒉原告丙○○工資每月24,000元、每月全勤獎金1,000元、每月車
    馬費500元，於110年12月18日、26日加班之工資共計2,560
    元（1,280元×2），上班時間為正常班，被告積欠原告甲○○1
    10年12月工資共計28,060元【計算式：24,000＋1,000＋500＋2
    ,560＝28,060】。
　⒊原告丁○○請求自110年12月9日起至110年12月31日止之23日工
    資18,400元，其中12月31日加班費1280元，每月車馬費500
    元、中班工作獎金500元，被告積欠原告甲○○110年12月工資
    共計28,060元【計算式：18,400＋1,280＋500＋500＝28,060】
    。
　⒋基此，原告3人依據勞動基準法第22條請求，自屬有據，應予
    准許。
　㈡請求資遣費、預告工資部分：　
　⒈按勞工適用本條例之退休金制度者，適用本條例後之工作年
    資，於勞動契約依勞動基準法第11條、第13條但書、第14條
    及第20條或職業災害勞工保護法第23條、第24條規定終止時
    ，其資遣費由雇主按其工作年資，每滿1年發給2分之1個月
    之平均工資，未滿1年者，以比例計給；最高以發給6個月平
    均工資為限，不適用勞動基準法第17條之規定。分別為勞動
    基準法第17條第1項、勞工退休金條例第12條第1項亦有明文
    。被告依據臺南市政府於111 年6 月9 日以府經工商字第11
    100116220 號命令解散，堪認被告客觀上確實已歇業。原告
    3人與被告間之勞動契約既因被告歇業而終止，符合勞動基
    準法第11條第1款所定之情形，又被告於終止勞動契約時，
    並未提前預告原告3人，原告等人請求被告給付資遣費、預
    告工資，自屬有據。
　⒉資遣費部分：原告甲○○、丙○○均自110年7月1日起至110年12
    月31日止，任職被告，被告應給付資遣費各為6000元【計算
    式：24,000×1/4基數】。原告丁○○自110年12月9日起至1101
    年12月31日止，任職被告，被告應給付資遣費為767元【計
    算式：24,000元×23/720】。則原告3人依勞工退休金條例第
    12條第1項規定，請求被告給付資遣費6,000元 、6000元、7
    67元，即屬有據。
　⒊預告工資部分：
　　按雇主依第11條或第13條但書規定終止勞動契約者，其預告
    期間依左列各款之規定：一、繼續工作3個月以上1年未滿者
    ，於10日前預告之。二、繼續工作1年以上3年未滿者，於20
    日前預告之。三、繼續工作3年以上者，於30日前預告之；
    雇主未依第一項規定期間預告而終止契約者，應給付預告期
    間之工資，勞基法第16條定有明文。查，原告陳宜榛、丙○○
    2人在被告任職已繼續工作3個月以上2年未滿，被告依法應
    於10日以前預告終止勞動契約，是原告甲○○、丙○○各得請求
    10日預告工資8,000元【計算式:24,000元÷30×10＝8,000元】
    ，應予准許。
  ㈢特休未休之工資部分：
　　按勞工之特別休假，因年度終結或契約終止而未休之日數，
    雇主應發給工資，勞動基準法第38條第4項定有明文。原告
    甲○○、丙○○2人於勞動契約終止時，各有3日之特別休假未休
    ，則原告甲○○、丙○○得請求之特別休假未休工資均為2,400
    元【計算式：24,000元÷30日×3日＝2,400元】。故原告甲○○
    、丙○○2人依勞動基準法第38條第4項規定，請求被告給付特
    別休假未休工資各為2,0元，為有理由。　　
　㈣提繳勞工退休金部分：
　　按雇主應為第7條第1項規定之勞工負擔提繳之退休金，不得
    低於勞工每月工資百分之6。第1項至第3項所定每月工資及
    前項所定每月執行業務所得，由中央主管機關擬訂月提繳分
    級表，報請行政院核定之。雇主未依本條例之規定按月提繳
    或足額提繳勞工退休金，致勞工受有損害者，勞工得向雇主
    請求損害賠償。勞工退休金條例第14條第1項、第5項、第31
    條第1項分別定有明文。原告甲○○、丙○○、丁○○任職期間，
    被告未依原告之工資按月提繳勞工退休金，則原告依勞工退
    休金條例第31條第1項規定，分別請求被告補提繳勞工退休
    金8,640元、8,640元、1,056元至原告甲○○、丙○○、丁○○之
    勞工退休金個人專戶，即屬有據。 　
三、按給付無確定期限者，債務人於債權人得請求給付時，經其
    催告而未為給付，自受催告時起，負遲延責任。其經債權人
    起訴而送達訴狀，或依督促程序送達支付命令，或為其他相
    類之行為者，與催告有同一之效力。又遲延之債務以支付金
    錢為標的者，債權人得請求依法定利率計算之遲延利息，民
    法第229 條、第233 條第1 項分別定有明文。本件原告二人
    請求被告給付資遣費、預告工資等，均為有理由，已如前述
    ；被告迄未給付，應負遲延責任。又本件起訴狀繕本係於11
    1年6月6日依寄存送達予被告（見本院卷第109頁送達證書）
    。故原告3人請求被告給付自起訴狀繕本送達生效之翌日（
    即111年6月17日）起至清償日止，按週年利率百分之5計算
    之法定遲延利息，為有理由，應予准許。
四、綜上所述，原告3人基於兩造間之勞動契約法律關係及上開
    勞動基準法、勞工保險條例等規定，請求：㈠被告分別給付
    原告甲○○43,680元、原告丙○○44,460元、原告丁○○31,447元
    ，及均自起訴狀繕本送達翌日即111年6月17日起至清償日止
    按年息百分之5計算之法定遲延利息；㈡被告應分別提繳8,64
    0元、8,640元、1,056元至原告甲○○、丙○○、丁○○於勞動部
    勞工保險局所設之勞工退休金個人專戶
　　，均為有理由，應予准許。
肆、又法院就勞工之給付請求，為雇主敗訴之判決時，應依職權
    宣告假執行。前項情形，法院應同時宣告雇主得供擔保或將
    請求標的物提存而免為假執行。勞動事件法第44條第1 項、
    第2 項亦有明文。本件原告甲○○、丙○○、丁○○如主文第1至6
     項所示勝訴部分，既屬就勞工之給付請求，所為被告敗訴
    之判決，依勞動事件法第44條第1 項、第2 項規定，應依職
    權宣告假執行，並同時宣告被告提供相當擔保金額後，得免
    為假執行。
伍、訴訟費用之負擔依據：民事訴訟法第78條。
中　　華　　民　　國　　111 　年　　7 　　月　　14　　日
                  勞動法庭    法  官  吳昀儒   
正本係照原本作成。
如對本判決上訴，須於判決送達後20日內向本院提出上訴狀。如
委任律師提起上訴者，應一併繳納上訴審裁判費。
中　　華　　民　　國　　111 　年　　7 　　月　　14　　日
                              書記官  何惠文